最高法院刑事判決　　　　　　　　　　　　　　　八十六年度台上字第六六四四號
　　上　訴　人　甲○○
右上訴人因違反麻醉藥品管理條例案件，不服台灣高等法院台南分院中華民國八十六
年九月十日第二審判決（八十六年度上訴字第一○三九號，起訴案號：台灣嘉義地方
法院檢察署八十五年度偵字第五六三七號），提起上訴，本院判決如左：
    主  文
上訴駁回。
    理  由
按刑事訴訟法第三百七十七條規定，上訴於第三審法院，非以判決違背法令為理由，
不得為之。是提起第三審上訴，應以原判決違背法令為理由，係屬法定要件。如果上
訴理由狀並未依據卷內訴訟資料，具體指摘原判決不適用何種法則或如何適用不當，
或所指摘原判決違法情事，顯與法律規定得為第三審上訴理由之違法情形，不相適合
時，均應認其上訴為違背法律上之程式，予以駁回。本件上訴人甲○○上訴意旨略稱
：原判決認定上訴人販賣安非他命一包價款新台幣（下同）一千元，當場為警查獲，
又於理由欄內認警方自稱現場在上訴人身上查獲之一千元，非販賣安非他命之款項，
事實與理由顯有矛盾；又上訴人於偵查時供稱在住處以一千元賣安非他命給劉廷輝與
劉廷輝供稱：向甲○○買安非他命一包一千元，錢三、四天前已付，並不相符，原判
決竟記載為兩者所述相符，亦有矛盾；且上訴人於警訊時供稱：「警察進來時，我就
將該包安非他命放於香菸盒內丟入垃圾筒內」，與劉廷輝所供：「安非他命是我向甲
○○準備購買時，就被警方給查獲了」不合，原判決記載為二者相符，自屬理由矛盾
；原判決捨無利害關係之溫珮君之證言不採，反而採信有利害關係之警方證言，認上
訴人之自白未受強暴脅迫，其採證有違經驗法則云云。惟查：原判決明上訴人於警
訊、檢察官偵查時供認販賣安非他命給劉廷輝不諱，核與證人劉廷輝於警訊、一審偵
審中所述之情節相符，○‧三公克安非他命已經上訴人交付劉廷輝，價金一千元則早
於三、四天前已先拿給上訴人收受，查扣之一千元非賣安非他命所得價金。為其認定
上訴人於民國八十五年九月二十三日下午十一時許，在嘉義縣嘉義市○○街一五三巷
十二弄十九號三樓之一住處，販賣安非他命給劉廷輝所憑之證據及認定之理由，並對
於上訴人所辯：未非法販賣安非他命給劉廷輝，警訊筆錄係受脅迫作成，為無可取，
證人溫珮君之證言，亦非可採，予以指駁，從形式上觀察並無違背法令之情形存在。
且事實審法院本於調查所得之資料，參酌其他相關證據為自由之判斷，苟無違經驗法
則、論理法則，即難指為違法，原判決理由記載：「甲○○於警訊中供稱：『但是警
察進來時，我就將該包安非他命放於香菸盒內丟入垃圾筒內』、證人劉廷輝於警訊供
稱：『安非他命○‧三公克是我向甲○○準備購買時就被警方給查獲了』，經核與調
查所得不符，故上引警訊中之供述，應不足採」，又記載：「被告於原審及本院審理
時均供稱扣案之現款一千元，並非販賣安非他命所得，另劉廷輝於原審訊問時亦供稱
：『（何時把錢交給甲○○﹖）前三天或四天，我到她家就是要向她買，所以先拿一
千元給她』等語，此外復無其他積極證據足資證明扣案之現款一千元確係被告甲○○
販賣安非他命所得，爰未採信被告及劉廷輝二人於警訊中所供扣案之一千元，係販賣
安非他命之供述，併此明」（見原判決理由二、３、４）已說明證據取捨及得心證
之理由，此係原審採證認事職權之合法行使，事實與理由間，及前後理由所述，並無
矛盾之處。又原判決並未認上訴人有刑法第五十九條犯罪情狀足堪憫恕之情形，而未
依該條之規定酌減其刑，亦屬事實審法院之職權，不容任指為違法。上訴意旨就原判
決已說明證據取捨之事項，究竟有如何違背法令之處，並未依據卷內訴訟資料具體表
明，自難認係適法之第三審上訴理由。其上訴違背法律上之程式，應予駁回。
據上論結，應依刑事訴訟法第三百九十五條前段、判決如主文。
中      華      民      國    八十六    年     十一     月     十四     日
                              最高法院刑事第二庭
                                  審判長法官  施  文  仁
                                        法官  陳  炳  煌
                                        法官  張  淳  淙
                                        法官  洪  文  章
                                        法官  林  錦  芳
      右正本證明與原本無異
                                              書  記  官
中      華      民      國    八十六    年     十一     月     十九     日
